臺灣士林地方法院小額民事判決
                                    111年度士小字第191號
原      告  華南產物保險股份有限公司

法定代理人  陳文智  


訴訟代理人  陳立果  
被      告  郭忠志  
上列當事人間侵權行為損害賠償事件，本院於民國111年1月26日
言詞辯論終結，本院判決如下：
    主  文
被告應給付原告新臺幣伍仟捌佰元，及自民國一百一十一年一月
二十一日起至清償日止，按年息百分之五計算之利息。
原告其餘之訴駁回。
訴訟費用新臺幣壹仟元，其中新臺幣捌佰陸拾陸元由被告負擔，
餘由原告負擔。
本判決原告勝訴部分得假執行。
    事實及理由要領
一、按因侵權行為涉訟者，得由行為地之法院管轄，民事訴訟法
    第15條第1項定有明文；查本件原告主張之侵權行為地為臺
    北市士林區，本院自有管轄權。又被告經合法通知，無正當
    理由而不於調解期日到場，爰依民事訴訟法第436條之12第1
    項之規定，准依到場原告之聲請，命即為訴訟之辯論，並由
    其一造辯論而為判決。
二、原告起訴主張：被告於民國110年5月6日9時45分許以徒手牽
    引車牌號碼000-0000號普通重型機車（下稱A車），行經臺
    北市○○區○○路00號前時，因操控不當而撞擊原告承保之訴外
    人新北市政府交通局所有並由訴外人陳新欣駕駛之車牌號碼
    0000-00號自用公務小客貨車（下稱B車），致B車受有損害
    ，因B車曾向原告投保車體損失險，事故發生時尚在保險期
    間內，原告業依保險契約賠付該車之必要修復費用，共計新
    臺幣（下同）6700元（其中工資費用：5700元，零件費用：
    1000元），並依保險法第53條之規定取得代位求償權，爰依
    侵權行為損害賠償及保險代位請求權之法律關係提起本件訴
    訟，並聲明被告應給付原告6700元，及自起訴狀繕本送達翌
    日起至清償日止，按年息百分之五計算之利息。
三、得心證之理由：
  ㈠按因故意或過失，不法侵害他人之權利者，負損害賠償責任
    ；又汽車、機車或其他非依軌道行駛之動力車輛，在使用中
    加損害於他人者，駕駛人應賠償因此所生之損害；又不法毀
    損他人之物者，被害人得請求其物因毀損所減少之價額，民
    法第184條第1項前段、第191條之2、第196條分別定有明文
    。次按，物被毀損時，被害人除得依民法第196條請求賠償
    外，並不排除民法第213條至第215條之適用；另依民法第19
    6條請求賠償物被毀損所減少之價額，得以修復費用為估定
    之標準，但以必要者為限（例如：修理材料以新品換舊品，
    應予折舊），最高法院77年度第9次民事庭會議決議參照。
    末按，被保險人因保險人應負保險責任之損失發生，而對於
    第三人有損失賠償請求權者，保險人得於給付賠償金額後，
    代位行使被保險人對於第三人之請求權；但其所請求之數額
    ，以不逾賠償金額為限，保險法第53條第1項亦有明文。
  ㈡經查：原告主張之事實，業據其提出與其所述相符之臺北市
    政府警察局文林派出所受理各類案件紀錄表、汽車出險警方
    案情調查報告表、鈑噴車作業紀錄表、統一發票、行車執照
    等影本為證，並有本院依職權調取之公路監理電子閘門車籍
    查詢資料在卷可參，而被告經合法通知無正當理由未到場，
    亦未提出書狀為任何具體的聲明及陳述，應堪信原告之主張
    為真實，是原告本於上開法律規定，請求被告賠償B車修復
    費用，尚屬有據。又原告主張B車之修復費用6700元（其中
    工資費用：5700元，零件費用：1000元），雖有上開鈑噴車
    作業紀錄表及統一發票為據，然原告承保之B車係100年11月
    出廠，此有該車行照影本附卷可稽，且B車修復之費用包括
    零件1000元，衡以本件車輛有關零件部分之修復，既以新零
    件更換被損害之舊零件，則在計算損害賠償額時，自應將零
    件折舊部分予以扣除，而依行政院所發佈之固定資產耐用年
    數表及固定資產折舊率表，小客車之耐用年數為5年，依定
    率遞減法每年折舊千分之369，惟折舊累積總和不得超過該
    資產成本原額之十分之九，參酌營利事業所得稅查核準則第
    95條第6項規定：「固定資產提列折舊採用平均法、定率遞
    減法或年數合計法者，以1年為計算單位，其使用期間未滿1
    年者，按實際使用之月數相當於全年之比例計算之，不滿1
    月者，以1月計」，則B車自出廠日至發生本件交通事故之日
    即110年5月6日止，業已實際使用超過5年，則就B車輛之更
    換零件部分所得請求被告賠償之範圍，扣除折舊後之費用估
    定為100元（計算方式詳如附表），加上其餘非屬零件之工
    資費用5700元，合計原告得向被告請求之車輛修復費用應為
    5800元（即100＋5700＝5800）。
  ㈢又給付無確定期限者，債務人於債權人得請求給付時，經其
    催告而未為給付，自受催告時起，負遲延責任；其經債權人
    起訴而送達訴狀，或依督促程序送達支付命令，或為其他相
    類之行為者，與催告有同一之效力；又遲延之債務，以支付
    金錢為標的者，債權人得請求依法定利率計算之遲延利息；
    又應付利息之債務，其利率未經約定，亦無法律可據者，週
    年利率為百分之五，民法第229條第2項、第233條第1項前段
    、第203條分別定有明文。查本件請求被告給付侵權行為損
    害賠償事件，未經原告舉證證明定有期限，應認屬未定期限
    債務，依上開規定，被告應自受催告時起始負遲延責任，而
    本件起訴狀繕本，業於111年1月10日寄存送達於被告之住所
    ，此有送達證書附卷可參，是原告就上揭所得請求之金額，
    尚得請求自起訴狀繕本寄存送達生效之翌日即111年1月21日
    起至清償日止，按年息百分之五計算之利息。從而，原告依
    上開法律關係，求為判決如主文第1項所示，為有理由，應
    予准許，逾此範圍之請求，為無理由，應予駁回。
四、本件係就民事訴訟法第436條之8第1項適用小額程式所為被
    告部分敗訴之判決，依同法第436條之20規定，應依職權就
    原告勝訴部分宣告假執行，並依同法第79條之規定職權確定
    訴訟費用額為1000元（第一審裁判費），其中866元應由被
    告負擔，其餘應由原告負擔。
中　　華　　民　　國　　111 　年　　2 　　月　　23　　日
                  士林簡易庭  法  官  黃雅君
　　　　　　　　　
以上正本係照原本作成。
如不服本判決，應於送達後20日內，向本院提出上訴狀並應記載
上訴理由，表明關於原判決所違背之法令及其具體內容與依訴訟
資料可認為原判決有違背法令之具體事實，如於本判決宣示後送
達前提起上訴者，應於判決送達後20日內補提上訴理由書（須附
繕本）。
中　　華　　民　　國　　111 　年　　2 　　月　　23　　日
                              書記官  吳俊明

附表
-----
折舊時間           金額
第1年折舊值        1,000×0.369=369
第1年折舊後價值    1,000-369=631
第2年折舊值        631×0.369=233
第2年折舊後價值    631-233=398
第3年折舊值        398×0.369=147
第3年折舊後價值    398-147=251
第4年折舊值        251×0.369=93
第4年折舊後價值    251-93=158
第5年折舊值        158×0.369=58
第5年折舊後價值    158-58=100